【裁判字號】    95,上易,217
【裁判日期】    950426
【裁判案由】    竊盜
【裁判全文】
臺灣高等法院臺中分院刑事判決         95年度上易字第217號
上  訴  人  臺灣臺中地方法院檢察署檢察官
被      告  甲○○
上列上訴人因被告竊盜案件，不服臺灣臺中地方法院94年度易字
第2393號中華民國94年12月30日第一審判決（起訴案號：臺灣臺
中地方法院檢察署94年度偵字第16183號，移送併辦案號： 94年
度偵字第18588號） ，提起上訴，復臺灣臺中地方法院檢察署檢
察官移送本院合併審判（95年度偵字第1264號），本院判決如下
：
    主  文
原判決撤銷。
甲○○連續竊盜，處有期徒刑壹年。
    事  實
一、甲○○曾犯竊盜及偽造文書罪，經臺灣高雄地方法院於民國
    （下同）88年7月23日判處有期徒刑1年4月、4月，應執行有
    期徒刑1年6月，經其上訴後，復撤回上訴而確定，送監執行
    後，於 89年6月17日執行完畢；另因違反毒品危害防制條例
    ，經臺灣臺中地方法院判處有期徒刑6月，現執行中 （於本
    案均不構成累犯）。詎甲○○不知悔改，復基於意圖為自己
    不法之所有之概括犯意，於下列時間、地點，連續為竊盜行
    為：(1)、於 94年9月25日15許，侵入丙○○位在臺中縣大里
    市○○里○○路700號住處 （侵入住宅部分未據合法告訴）
    ，竊取丙○○所有之現金新台幣（下同） 7800元、手錶6只
    及項鍊13條等財物，得手後離去。嗣經丙○○發現遭竊而報
    警處理而查獲上情。(2)、又於94年9月30日上午9時許，在臺
    中市○區○○路50巷口前，因見陳淑屏疏未將機車鑰匙自所
    有之車牌號碼RR6－226號輕型機車（價值約1萬5千元）上取
    下，認有機可乘，遂意圖為自己不法所有，以該鑰匙啟動該
    車而竊取之。得手後，即將該車作為自己代步之用。嗣於同
    年10月5日下午4時15分許，在臺中市○區○○路與進化北路
    交岔路口，為警攔檢查獲，始知上情。(3)、又於 94年10月3
    日晚間，甲○○至臺中市○區○○路2段151巷1之2號5 樓拜
    訪友人張凱閔，於晚間9時許離開時，經過該公寓3樓之吳佩
    妍住處，發現該處大門前塑膠鞋櫃上方置有鑰匙一串（吳佩
    妍所有，於當天晚間6時許交由其子開門後即置於該處） ，
    其中有自用小客車之鑰匙、遙控器及大門鑰匙，即暗中取走
    將該串鑰匙，而於同日 9時50分許，持上述遙控器及車鑰匙
    ，至臺中市○區○○路2段151巷，將吳佩妍之配偶郭建宏所
    有並為吳佩妍所使用停放在上述巷內路旁之車牌號碼1515－
    LP號自用小客車，駛離該停放地點至不詳之隱蔽處所，尋覓
    車上有無財物，發現駕駛座前小置物盒內置有零錢約50元（
    吳佩妍所有）。得手後，再將該車駛回上揭原停放地點停放
    。復於同月4日上午8時許，趁吳佩妍載其子上學，不在家中
    之際，持上開鑰匙打開吳佩妍住處大門後進入（侵入住宅部
    分未據合法告訴），並竊取吳佩妍置放在該處電視旁皮包皮
    夾內之現金2千元、富邦銀行信用卡1張，復在書房抽屜內竊
    得現金 5千元。甲○○於得手後即揚長而去，將上述鑰匙遺
    留於吳佩妍住處之大門上。嗣至同日上午 8時30分許，吳佩
    妍返家，發現家中遭竊而報案，嗣後發現車內零錢亦遭竊取
    ，即向鄰居商借監視器錄影帶提供警方，由警循線查獲上情
    。
二、案經臺中市警察局第一分局、臺中縣警察局霧峰分局分別報
    請臺灣臺中地方法院檢察署檢察官偵查起訴及移送本院併案
    審判。
    理  由
一、訊據被告對於上揭竊盜事實坦認不諱，核與其分別於警詢、
    偵查及原審之自白一致，並與被害人被害人丙○○、陳淑屏
    於警詢之指述，被害人吳佩妍於警詢及原審證述遭竊節相符
    合。並有臺中縣警察局霧峰分局現場堪察報告、內政部警政
    署刑事警察局指紋鑑驗書（被害人丙○○部分），贓物認領
    保管單、車輛車牌失竊資料個別查詢報表－查詢車輛認可資
    料、機車行車執照影本各1紙、照片3張（被害人陳淑屏部分
    ），汽車行車執照影本1紙、現場圖1紙、監視器錄影帶翻拍
    照片13張、車籍作業系統－查詢認可資料1紙 （被害人吳佩
    妍部分）在卷可稽。本件事證明確，被告之自白核與事實符
    合，堪採為對其不利之證據，其犯行堪予認定，應依法論科
    。【按被告以外之人（包括證人、鑑定人、告訴人、被害人
    及共同被告等） 於審判外之陳述雖不符刑事訴訟法第159條
    之1至之4等四條之規定，而經當事人於審判程序同意作為證
    據，法院審酌該言詞陳述或書面陳述作成時之情況，認為適
    當者，亦得為證據；當事人、代理人或辯護人於法院調查證
    據時，知有刑事訴訟法第159條第1項不得為證據之情形，而
    未於言詞辯論終結前聲明異議者，視為有前項之同意，同法
    第159條之5定有明文。本件證人丙○○、吳佩妍、陳淑屏固
    均曾於警詢中為陳述，其性質雖屬傳聞證據，當事人或辯護
    人已知上述筆錄乃傳聞證據，且均未於言詞辯論終結前對該
    等筆錄內容異議，依上開規定，是上開證人等於警詢中之證
    言已擬制同意有證據能力，本院審酌上開筆錄作成時，較無
    人情施壓或干擾，亦無不當取供之情形，認為以之作為本案
    之證據亦屬適當，是證人等於警詢中之證言自具有證據能力
    。】。
二、核被告所為，係犯刑法第320條第1項之竊盜罪。被告所為多
    次竊盜犯行，時間接近，手段相似，係基於概括之犯意反覆
    而為，且觸犯構成要件相同之罪名，為連續犯，應依刑法第
    56條論以一罪，並加重其刑；被告於事實欄一之(1)(3)部分竊
    盜行為，雖未經檢察官起訴，惟此部分與起訴論罪部分有連
    續犯裁判上一罪關係，為起訴效力所及，復經檢察官移送併
    案審理，本院自應併予審究。原判決認被告罪證明確而予科
    刑，固非無見，惟查：原審未及就被告於事實欄一之(1)部分
    之竊盜犯行合併審判，尚有未洽。檢察官上訴意旨亦指摘及
    此，原判決既有上述可議之處，自無可維持，應由本院撤銷
    改判。爰審酌被告有多項之前科紀錄、為貪圖財物而有本件
    多次盜行為、犯罪所生損害、及犯罪後坦白承認態度尚佳等
    一切情狀，量處如主文第2項之刑罰。
據上論斷，應依刑事訴訟法第369條第1項前段、第364條、第299
條第1項前段，刑法第56條、第320條第1項， 罰金罰鍰提高標準
條例第1條前段，判決如主文。
本案經檢察官乙○○到庭執行職務。
中    華    民    國    95    年    4     月    26    日
              刑事第七庭  審判長法  官  林  榮  龍
                                法  官  許  秀  芬
                                法  官  江  錫  麟
上列正本證明與原本無異。
不得上訴。
                                書記官  劉  建  智
中    華    民    國    95    年    4     月    27    日
附錄本案論罪科刑法條：
刑法第320條第1項：
  意圖為自己或第三人不法之所有，而竊取他人之動產者，為竊
  盜罪，處5年以下有期徒刑、拘役或5百元以下罰金（罰金業已
  提高為十倍，單位為銀元）。
                                                      Ｒ


司法院資訊處製作；財團法人民間司法改革基金會備份。
